# 新收入准则对物流收入确认时点的影响

提问人：1257274695 时间：2020-10-13 22:07:00
请教陈版主：问题背景：甲公司为跨境物流服务提供商，基于实际跨境物流经验和IT技术手段将优质承运商资源聚合起来，从而能够面向具有跨境物品传递需求的组织或个人提供门到门的跨境物流服务。乙公司为承运商，主要负责将服务提供商A公司承揽的货物进行配送。根据合同约定，寄件方（客户）将货件交给服务提供商甲公司，服务提供商甲公司将货件交寄给承运商乙公司进行配送。根据甲公司与客户签订协议显示，没有其他约定的情况下，服务提供商接受的结算周期与方式为预付款，即寄件方先向服务提供商预先支付费用的结算服务方式。同时，由于货件派送不成功或收件人拒收造成的退件，服务提供商将按照寄件方所选货运方式的收费标准收取退件费用，包括退件导致的已经产生的仓租费、清关费等。问题：甲公司作为物流服务提供商，新旧收入准则下公司收入确认时点是否存在差异？谢谢

回答人：chenyiwei
不论在新旧准则下，首先建议考虑甲公司在整个安排中的地位是代理人还是主要责任人，例如其能否自主选择具体承运人和自主谈判确定分包价格、是否享受固定金额或比例的收益、客户是否知悉实际承运人、发生纠纷时的处理等。
如果甲公司属于主要责任人的，则通常情况下应根据乙公司提供运输服务的进度，在一段时间内确认收入。
如果属于代理人的，则按净额法，在其自身的合同义务履行完毕（通常为促成客户与乙公司成交）时确认代理费收入。